臺灣新竹地方法院交通事件裁定　100年度交聲字第416號
原處分機關　　臺北市交通事件裁決所
異　議　人　施健國
上列受處分人因違反道路交通管理處罰條例案件，對於臺北市交
通事件裁決所100 年11月8 日所為之處分( 原處分案號：北市裁
罰字第裁22-E00000000號) 聲明異議，本院裁定如下：
    主  文
異議駁回。
    理  由
一、按禁止停車標誌，用以告示不得停放車輛。但臨時停車不受
    限制。設於禁停路段。已設有禁止停車標線者，得免設之。
    又禁止停車線禁止時間為每日上午7 時至晚間8 時，如有延
    長或縮短之必要時，應以標誌及附牌標示之，道路交通標誌
    標線號誌設置規則第78條、第168 條第4 項分別定有明文；
    再按在設有禁止停車標誌、標線之處所不得停車，道路交通
    安全規則第112 條第1 項第4 款定有明文。又汽車駕駛人停
    車時，在設有禁止停車標誌、標線之處所停車者，處新臺幣
    （下同）600 元以上1,200 元以下罰鍰，復為道路交通管理
    處罰條例第56條第1 項第4 款所明定。
二、本件異議人即受處分人施健國於民國100 年9 月12日上午10
    時13分許，將其所有車牌號碼8408-QA 號自用一般小貨車，
    停放在設有黃線而屬禁止停車路段之新竹市○○路，經新竹
    市警察局交通隊員警徐境賢以科學儀器採證，認受處分人有
    在設有禁止停車標線之處所停車之違規行為，依道路交通管
    理處罰條例第56條第1 項第4 款規定，製單逕行舉發，嗣受
    處分人於舉發通知單上所載之應到案日期即100 年9 月27日
    後之100 年10月6 日向原處分機關提出申訴（本件裁決書所
    載應到案日期100 年10月17日，與原舉發通知單所載日期不
    同，惟未經臺北市交通裁決所移送時向本院表明同意延後到
    案日期，是該裁決書所載應到案日期應有錯誤，而應以原舉
    發通知單所載應到案日期為準），經原處分機關函請舉發單
    位調查結果，仍認受處分人有前開違規行為，原處分機關乃
    於100 年11月8 日依前開條例第56條第1 項第4 款之規定，
    裁處受處分人罰鍰1000元。
三、本件聲明異議略以：伊自99年8 月底遷移至新竹市○○路
    428 號7 樓，至100 年9 月11日期間每月週日與國定假日，
    南大路369 號至387-2 號與428 號前的黃線路段均不曾拖吊
    ；舉發時間的3 個月前同車停於南大路377 號前的黃線路段
    ，第二天下午屋主才打電話投訴警察處理，當時也只依車子
    擋風玻璃所留手機號碼告知移車，並未拖吊；而100 年9 月
    11日週日南大路369 號前的黃線路段沒拖吊，為何隔日9 月
    12日是中秋佳節竟會拖吊，為此聲明異議，請求撤銷原處分
    等語。
四、經查：
（一）受處分人於前揭時地，有將其所駕駛車牌號碼8408-QA 號
      自用一般小客車停放於劃有黃線禁止停車處所之事實，為
      受處分人於聲明異議狀中所不否認，復有員警之採證照片
      2 張、新竹市警察局100 年10月14日竹市警交字第100003
      7919號函在卷可參，是系爭違規車輛在設有禁止停車標線
      之處所停車之事實，堪以認定。
（二）受處分人雖以前詞置辯，惟按禁止停車線禁止時間為每日
      上午7 時至晚間8 時，如有延長或縮短之必要時，應以標
      誌及附牌標示之，道路交通標誌標線號誌設置規則第168
      條第4 項定有明文；本件受處分人違規停車處所既無另以
      標誌或附牌標示禁止時間，即應認該處禁止時間為每日上
      午7 時至晚間8 時，並未有週日及國定假日得於設有黃線
      路段停車之情，是受處分人違規停車之日期100 年9 月12
      日縱為國定假日之中秋節，其停放車輛仍應受舉發地點劃
      設禁止停車標線之拘束，且其遭舉發時間為當日上午10時
      13分許亦在禁止時間之時段內，該路段自不得停車，即使
      先前曾有他人於同路段違規停車，受處分人亦不得據此主
      張自身之違規行為為合法，況且受處分人於聲明異議狀中
      亦陳稱：本件舉發前3 個月停車於黃線路段，遭該路段屋
      主投訴警察人員，而經告知移車，未拖吊等情，自應甚為
      明瞭所停車路段劃設有黃線者，為禁止停車之路段，如於
      黃線路段停車，係屬違規行為，將遭受交通違規舉發，竟
      仍於數月前警方勸導請其自行移車後，再於本件舉發時間
      將系爭車輛違規停放於黃線路段，顯無視於系爭路段道路
      交通標線之設置，及用路人應負有應遵守之義務，倘所有
      用路人只要曾於設有黃線路段違規停車未遭舉發並移置拖
      吊者，即可自行認定黃線路段得任意停車，則將如何建立
      道路上所劃設標誌、標線或號誌之公信力，交通安全之秩
      序亦將無從建立，其他用路人之生命、財產安全，將失去
      保障。從而受處分人自不得以其先前之違規行為未遭舉發
      為例，而主張其本件違規行為為合法，是其所辯，當無足
      採。
五、綜上所述，受處分人確有在前揭時地，將其所有前開車號自
    小客車停放於設有禁止停車標線處所之違規行為，從而原處
    分機關依前揭道路交通管理處罰條例第56條第1 項第4 款規
    定，裁處受處分人罰鍰1000元，並無違誤，本件異議為無理
    由，應予駁回。
據上論結，依道路交通事件處理辦法第18條，裁定如主文。
中    華    民    國   100    年    12    月    20    日
                  交通法庭法  官  楊蕙芬
以上正本證明與原本無異。
如不服本裁定，應於裁定送達後5日內向本院提出抗告狀。
中    華    民    國   100    年    12    月    20    日
                          書記官  吳月華